Inventaris van het archief van het Directoraat-Generaal Industrie van het Ministerie van Economische Zaken, (1952) 1976-1985 (1997)
Nationaal Archief, Den Haag
- Directoraat-Generaal voor Industrie, 1
  - Taakuitvoering, 1.2
    - Economische aangelegenheden. Hier o.m.: efficiency in het algemeen; inzamelen oude materialen en afvalproducten; Wet Economische Delicten, -1.82
      - Industrie. Dienstverlening. Handel, -1.824
        - Industrie. Energie, -1.824.1
          - Algemene aspecten ten aanzien van de industrie, -1.824.10
            - Industrialisatie, -1.824.102
              - Oprichting, uitbreiding en ontwikkeling van industrieën, -1.824.102.2
                - Nota aan de directeur Industriële Structuur en Bedrijfsaangelegenheden over de uitzonderingslijst op grond van artikel 23 van de Regeling Steun aan Individuele Bedrijven, 1980; 508; stuk
                - Stukken ontvangen of opgemaakt in het kader van de interdepartementale Werkgroep Rationalisatie en Consolidatie van het Steunverleninginstrumentarium (Commissie Bos) en onderdelen hiervan, 1980-1982; 509-510; 2 pakken
                - 1980 - 1982 mei, 509; pak
                - 1982 feb. - aug., 510; pak
                - Stukken betreffende het verlenen van medewerking aan de beantwoording van kamervragen en het reageren op de motie van het Tweede Kamerlid Van Dis met betrekking tot de Regeling Steun aan Individuele Bedrijven, alsmede het evalueren van het beleid over deze regeling, 1980-1983; 511; omslag
                - Stukken ontvangen of opgemaakt door drs. W.A.J. Kerpel in het kader van zijn lidmaatschap van de Werkgroep Anti-cumulatie, 1980-1983; 512; pak
                - Stukken betreffende het evalueren van het beleid met betrekking tot de uitvoering van de Regeling Steun aan Individuele Bedrijven, 1981-1983; 513; omslag
                - Stukken betreffende het opstellen van nota's over het wetwijzigingsvoorstel tot beperking van de werkingssfeer van de Wet Selectieve Investeringsregeling (SIR), 1982; 514-515; 2 omslagen
                - 1982 mei 07 - aug., 514; omslag
                - 1982 mei 07 - dec., 515; omslag
                - Stukken betreffende het informeren van Commissies van de Tweede Kamer der Staten-Generaal over de steunverlening aan individuele bedrijven in moeilijkheden, 1982-1983; 516; omslag
                - Stukken betreffende het oprichten van het Nationaal Agentschap / Informatie Bemiddelingsbureau door de Ministeries van Onderwijs en Wetenschap, Welzijn, Volksgezondheid, Cultuur en Economische Zaken, 1982-1984; 517; omslag
                - Stukken betreffende het instellen en benoemen van de bestuursleden van de Maatschappij voor Industriële Projecten NV, 1983; 518; omslag
                - Stukken betreffende het verstrekken van informatie aan de Tweede Kamer der Staten-Generaal over de hoofdlijnen van het voorgenomen beleid op het gebied van de productiviteit, flexibiliteit en kwaliteit van ondernemingen, 1983-1985; 519; omslag
                - Stukken betreffende het voorbereiden van de totstandkoming van een handleiding over het inwinnen van vertrouwelijke informatie met betrekking tot het verlenen van steun aan bedrijven en het eventueel verschaffen van die informatie aan de Tweede Kamer der Staten-Generaal, 1984-1985; 520; omslag
                - Stukken betreffende het verstrekken van advies aan de plaatsvervangend directeur-generaal over de investeringsnotitie over de industriële investeringen in Nederland ten opzichte van het buitenland, 1985; 521; omslag
                - Centraal Instituut voor Industrieontwikkeling, -1.824.102.2.07 CIVI
                - Stukken betreffende het behandelen van het strategisch plan van het Centraal Instituut voor Industrieontwikkeling (CIVI), 1984-1985; 522; omslag
                - Vestiging van industrieën, -1.824.102.23
                - Vestiging van buitenlandse industrieën in Nederland, -1.824.102.235
                - Stukken betreffende het begeleiden van buitenlandse ondernemingen bij de mogelijke vestiging en de uitbreiding van vestigingen in Nederland, 1963-1985; 523-549; 10 pakken en 17 omslagen
                - Aramco Overseas Company te Den Haag 1978, 523; omslag
                - Cominco Ltd. te Vancouver (Canada) 1967-1973, 524; pak
                - Dow Chemical te Terneuzen 1963 - 1978, 525; pak
                Nota bene: Bevat 5 tekeningen, aan te vragen onder inv.nrs. 4987 - 4991
                - Dow Chemical te Terneuzen 1975 apr. - juni 03, 526; pak
                Nota bene: Bevat 2 tekeningen, aan te vragen onder inv.nrs. 4708 - 4709
                - Dow Chemical te Terneuzen 1975 juni 01 - sep. 01, 527; pak
                Nota bene: Bevat 8 tekeningen, aan te vragen onder inv.nrs. 4711 - 4718
                - Dow Chemical te Terneuzen 1975 sep. 05 - 1976 juni, 528; omslag
                - Dow Chemical te Terneuzen 1982 - 1984, 529; pak
                - Electrobel 1975-1977, 530; omslag
                Nota bene: Bevat 1 tekening, aan te vragen onder inv.nr. 4807
                - Florsheim Shoe Company, The te Chicago (Verenigde Staten van Amerika) 1978-1979, 531; omslag
                - Forbo-Krommenie BV te Krommenie 1977-1978, 532; omslag
                Nota bene: Bevat 1 foto
                - Fusion Equipment Ltd. te Dronfield (Groot-Brittannië) 1978-1979, 533; omslag
                - General Electric Plastics BV te Bergen op Zoom 1977, 534; pak
                Nota bene: Bevat 1 tekening, aan te vragen onder inv.nr. 4707
                - General Electric Plastics BV te Bergen op Zoom 1982 - 1983, 535; pak
                - General Electric Plastics BV te Bergen op Zoom 1984 - 1985, 536; pak
                - Gulf Oil Chemicals te Londen (Groot-Brittannië) 1976-1977, 537; omslag
                - Honda Motor Co. Ltd. te Tokyo (Japan) 1976-1979, 538; omslag
                - ICI Kerkrade BV te Kerkrade 1975-1977, 539; omslag
                - Kikkoman Shoyo Co. Ltd., te Neuss (WDR) 1978-1979, 540; omslag
                - Koyo Ceteco (Holland) BV 1977-1980, 541; omslag
                - Lithium Corporation of America (LCA) te Gastonia, North Carolina (Verenigde Staten van Amerika) 1977-1980, 542; omslag
                - Medtronic Inc te Kerkrade 1967-1976, 543; pak
                - Mitsui-Akzo ten behoeve van het mogelijk vestigen van een DCP-produktie-eenheid in Nederland 1978, 544; pak
                - San-Ei Instrument Co., Ltd. 1978, 545; omslag
                - Sekisui Systeembouw te Enschede 1977-1979, 546; omslag
                - Shell Nederland Chemie BV op terreinen van het Industrie- en Havenschap Moerdijk; het bemiddelen bij problemen welke zich voordoen bij de voorgenomen industriële vestiging 1973-1976, 547; omslag
                - Shell Nederland Chemie BV op terreinen van het Industrie- en Havenschap Moerdijk; onderzoek van de Algemene Rekenkamer naar de rijksbijdrage in het tekort op een grondtransactie van het Industrie- en Havenschap Moerdijk 1976-1979, 548; omslag
                - Shell Nederland Chemie BV op terreinen van het Industrie- en Havenschap Moerdijk; retributieverordening Industrie- en Havenschap Moerdijk 1981, 549; omslag
                Nota bene: Bevat 1 tekening, aan te vragen onder inv.nr. 4995
                - Stukken betreffende het behandelen van de kwestie over de eventuele overname van Ago-Lignostone te Ter Apel door Empire Fuel International Corporation, 1972-1977; 550; omslag
                - Stukken betreffende het informeren van de directeur-generaal over de uitputting van de begrotingspost Investeringspremieregeling over het jaar 1974 en het voeren van overleg en het verstrekken van advies aan de minister over verschillende projecten voor het vestigen en/of uitbreiden van verschillende Nederlandse en buitenlandse bedrijven, 1975; 551; omslag
                - Stukken betreffende het adviseren van de minister over de mogelijke vestiging van een olieraffinaderij in Delfzijl door Comstra Europe BV, 1975-1976; 552; omslag
                - Stukken betreffende het informeren van de minister met betrekking tot het bepalen van een standpunt over de mogelijke gevolgen van een vestiging van het computercentrum General Electric uit de Verenigde Staten in Amsterdam, 1975-1976; 553
                - Stukken betreffende het toekennen van premie aan Rank Xerox Manufacturing ten behoeve van een vestiging te Venray, 1975-1977; 554; omslag
                - Stukken betreffende het instellen van de Adviseursgroep voor de Acquisitie en het deelnemen aan vergaderingen, 1975-1981; 555-559; 4 pakken en 1 omslag
                - Organisatie van de instelling en vergaderstukken 1975-1976, 555; pak
                - Instelling, benoemingen, correspondentie 1975-1977, 556; pak
                - Vergaderstukken; 1e - 3e bespreking 1975-1977, 557; omslag
                - Vergaderstukken; 4e - 8e bespreking 1977-1978, 558; pak
                - Vergaderstukken; 15e - 18e vergadering 1981, 559; pak
                - Stukken betreffende het adviseren van de minister over het nemen van maatregelen tegen forse verhogingen van erfpachtcanons van industrieterreinen in Rotterdam, 1976; 560; omslag
                - Stukken betreffende het behandelen van de kwestie over plannen van het Italiaanse bedrijf Montedison om een petrochemisch complex in het Sloegebied (Vlissingen) te vestigen, 1976; 561; pak
                Nota bene: Bevat 1 tekening, aan te vragen onder inv.nr. 4665
                - Stukken betreffende het informeren en adviseren van de minister over de weigering van Gedeputeerde Staten van Zuid-Holland een vergunning te verlenen aan het Duitse bedrijf Kruwal voor de vestiging van een ertsknikkerfabriek in de Rijnmond, 1976; 562; pak
                - Stukken betreffende het deelnemen aan het overleg over de mogelijke vestiging van Enka BV in Nederland, 1977-1979; 563-565; 1 pak en 2 omslagen
                - 1977 - 1978, 563; pak
                - 1977 - 1979, 564; omslag
                - 1979, 565; omslag
                - Stukken betreffende het leveren van een bijdrage aan vergaderingen van de Overleggroep Gezamenlijke Acquisitie Zeehavens, 1977-1979; 566; omslag
                - Stukken betreffende het opstellen van een nota over de coördinatie over acquisitie activiteiten in het buitenland, 1977-1979; 567; omslag
            - Financiering van industrieën, -1.824.103
              - Stukken betreffende het toekennen van ontwikkelingskredieten aan ondernemers voor de uitvoering van projecten, 1968-1985; 568-1182; 261 pakken, 352 omslagen en 2 deel
                - Algemeen 1976-1984, 568-579
                Nota bene: Verzameldossiers met meerdere bedrijven in 1 dossier
                - 1976 mrt. - dec., 568; pak
                Nota bene: Bevat 1 tekening, aan te vragen onder inv.nr. 4666
                - 1976 sep. - 1977 feb., 569; pak
                Nota bene: Bevat 7 foto's
                - 1976 dec., 570; pak
                Nota bene: Bevat 24 foto's
                - 1977 apr. - juli, 571; omslag
                Nota bene: Bevat 3 tekening, aan te vragen onder inv.nrs. 4667 - 4669
                - 1977 juli - sep., 572; omslag
                - 1977 okt. - dec., 573; omslag
                - 1978 jan. mrt., 574; omslag
                - 1978 apr. - juni, 575; omslag
                - 1978 juli - sep., 576; omslag
                - 1978 okt. - dec., 577; omslag
                - 1981, 578; pak
                - 1984, 579; omslag
                - AAC Energie BV te Woerden, ten behoeve van 2 kleine windmolens en de energiescheerder 1982-1985, 580; omslag
                - Aarding BV te Nunspeet 1982-1983, 581; pak
                Nota bene: Bevat 1 tekening, aan te vragen onder inv.nr. 4928
                - Aarding-Weersstandlas BV te Nunspeet 1978-1980, 582; pak
                Nota bene: Bevat 3 tekeningen, aan te vragen onder inv.nrs. 4774 - 4776
                - Aben Apparaten- en Machinefabriek BV te Driebergen 1983-1984, 583; pak
                - ACF Chemiefarma NV te Maarssen 1980-1982, 584; pak
                - Acoso BV Applicatie Software te Enschede 1979-1982, 585; omslag
                - Advanced Semiconductor Materials BV te Bilthoven 1974-1976, 586; omslag
                - Agro Dynamic te Den Haag 1982-1985, 587; pak
                - Air-O-Mulder te Kampen 1974-1976, 588; omslag
                - AKF BV, Apparaten- en Ketelfabriek te Goes 1976-1979, 589; omslag
                Nota bene: Bevat 4 foto's
                - Akzo Zout Chemie Nederland BV te Hengelo 1975-1979, 590-592
                - Ten behoeve van het project Natcalcineerproces 1975, 590; omslag
                - Ten behoeve van de ontwikkeling van een Natrium Aluminium Silicaat (NAS) 1976-1979, 591; pak
                - Ten behoeve van de ontwikkeling van een Fluidized Bed Electrolysis (FBE-) cel 1978, 592; pak
                Nota bene: Bevat 3 foto's
                - Akzo-Enka te Emmen 1978-1980, 593; omslag
                - Algemeen Applicatie Centrum BV te Woerden 1981-1984, 594; omslag
                Nota bene: Bevat 1 tekening, aan te vragen onder inv.nr. 4863
                - Amafilter BV te Alkmaar 1977-1979, 595-596
                - 1979, 595; pak
                Nota bene: Bevat 1 tekening, aan te vragen onder inv.nr. 4769
                - 1977 - 1979, 596; pak
                Nota bene: Bevat 9 tekeningen, aan te vragen onder inv.nrs. 4742 - 4750
                - Ankerslot BV te Hengelo 1979-1984, 597; omslag
                - Anza BV te Rotterdam 1980-1984, 598; omslag
                - Apollo Heat Europe BV te Venlo 1982-1985, 599-600
                - 1982, 599; omslag
                - 1983-1985, 600; omslag
                - Applied Electronics BV te Ede 1980, 601; omslag
                - Aquanova BV te Rotterdam 1976-1983, 602-605
                - 1976 - 1978, 602; pak
                Nota bene: Bevat 18 foto's
                - 1979 - 1982 mei 13, 603; pak
                Nota bene: Bevat 1 tekening, aan te vragen onder inv.nr. 4864
                - 1982 mei 02 - dec., 604; pak
                - 1983, 605; pak
                - Arbo Gereedschapmakerij BV te Zevenaar 1982-1985, 606-608
                - Volautomatische omhullingsmachine 1982-1985, 606-607
                - 1982-1985, 606; omslag
                - 1983-1985, 607; pak
                - Deklaag voor een transfermatrijs 1983-1984, 608; omslag
                - Arenco-PMB, BV te Best 1977-1978, 609; pak
                - ASM-Fico Tooling BV te Herwen 1981, 610; pak
                - Asselbergs Holland BV ten behoeve van de ontwikkeling van een filterpers, soft-line afsluiter en een speciale vlinderklep 1978-1979, 611; pak
                Nota bene: Bevat 11 tekeningen, waarvan 6 aan te vragen onder inv.nrs. 4719 - 4724
                - Asselt BV, Van, ten behoeve van de ontwikkeling van een invalidenlift en een poederlakcoating op de zuigerstang of de plunjer van een cilinderzuigsysteem 1979-1980, 612; omslag
                Nota bene: Bevat 1 tekening, aan te vragen onder inv.nr. 4725
                - ASW Apparatenfabriek, NV te Nijmegen 1974-1976, 613; omslag
                - Aufderhaar BV te Den Ham 1981, 614; omslag
                - Avebe BA te Veendam 1981-1982, 615
                - B. en S. BV, Machinefabriek te Hengelo 1976-1984, 616-617
                - 1976 - 1981, 616; omslag
                - 1982 - 1984, 617; omslag
                - Backus Sormac BV te Venlo 1977-1980, 618-619
                - 1977-1978, 618; pak
                Nota bene: Bevat 8 tekeningen, aan te vragen onder inv.nrs. 4726 - 4733
                - 1979-1980, 619; pak
                - Bakker Mandava BV, Magneten en magneetsystemen 1984-1985, 620; omslag
                - Bara BV te Spakenburg 1982, 621; omslag
                - Becker Telecommunicatie Industrie, BV te Zeist 1977, 622; omslag
                - Benier BV te Den Haag 1976, 623; omslag
                Nota bene: Bevat 1 tekening, aan te vragen onder inv.nr. 5055
                - Benier BV te 's-Hertogenbosch 1981-1985, 624-625
                - 1981-1985, 624; omslag
                - 1982-1984, 625; omslag
                - Bentley Laboratories BV te Uden 1981-1984, 626; omslag
                - Berg BV, A.P. van den, Ingenieursbureau te Heerenveen 1977-1979, 627; pak
                - Berkel's Patent NV, Maatschappij Van te Leidschendam 1980-1983, 628; pak
                - Betonfabriek Den Boer, BV te Nieuw-Lekkerland 1977, 629; omslag
                - Bhetronic te Amsterdam 1981-1985, 630; pak
                - Boal Team BV te De Lier 1983-1984, 631; omslag
                - Bogey BV te Venlo 1977-1983, 632-633
                - Retarderproject 1977-1983, 632; pak
                Nota bene: Bevat 8 tekeningen, aan te vragen onder inv.nrs. 4734 - 4741
                - Digitaal-optisch cassettesysteem 1980-1982, 633; pak
                - Bolnes Motorenfabriek BV te Krimpen aan de Lek 1977-1981, 634; pak
                Nota bene: Bevat 1 tekening, aan te vragen onder inv.nr. 4777, alsmede 3 foto's
                - Bonenkamp Techniek en Handel BV, Gebr. te De Meern 1982-1985, 635; omslag
                - Bong, Stichting ter Bevordering van de Ontwikkeling van de Nederlandse Gieterijen 1979, 636; omslag
                - Bosch en Noltes Apparaten te Amsterdam 1975-1976, 637; omslag
                Nota bene: Bevat 1 tekening, aan te vragen onder inv.nr. 4676
                - Bouw Informatie Technieken BV te Leidschendam 1979-1985, 638; pak
                Nota bene: Bevat 2 tekeningen, aan te vragen onder inv.nrs. 4925 - 4926
                - BOVA BV Autobusfabriek te Valkenswaard 1979-1980, 639; omslag
                Nota bene: Bevat 4 tekeningen, aan te vragen onder inv.nrs. 4770 - 4773
                - Boxel BV, Van Electronics te Delft 1980-1984, 640; omslag
                - Braak BV, Ter te Rotterdam 1983-1985, 641; omslag
                - Breebot, BV Scheepswerf- en Reparatiebedrijf te Dordrecht 1978-1984, 642; pak
                - Brink BV te Staphorst 1981-1985, 643; omslag
                - Brink en Molijn BV, Koninklijke te Groot-Ammers 1980-1981, 644; pak
                - Brink en Zonen VOF te Stompwijk 1984, 645; omslag
                Nota bene: Bevat 1 tekening, aan te vragen onder inv.nr. 4924
                - Bronswerk Ketel- en Apparatenbouw BV Utrecht 1978-1980, 646; pak
                - Brooks Instrument BV te Veenendaal 1976-1981, 647; pak
                - Bruynzeel te Zaandam 1980-1982, 648-649
                - Bruynzeel Deurenfabriek en Schaverij BV te Zaandam 1980-1982, 648; omslag
                - Bruynzeel Multipaneel BV te Zaandam 1981-1982, 649; pak
                Nota bene: Bevat 3 multiplex proefstalen
                - Buigstaal Bending Systems BV te Alkmaar 1980-1983, 650; pak
                - Buijse en Zoon BV, J. te Zwijndrecht 1983-1985, 651; omslag
                - Bumex BV te Naarden 1981-1982, 652; omslag
                - Burnabay Lautier Raadgevend Ingenieursbureau BV te Amstelveen 1984-1985, 653; omslag
                - Buro voor Systeem Ontwikkeling BV te Utrecht 1981-1984, 654-656
                - 1981, 654; pak
                - 1981 - 1983, 655; pak
                - 1984, 656; pak
                - Calumatic BV te Dongen 1983-1985, 657; omslag
                - Cambo Fotografische Industrie BV te Kampen 1982, 658; omslag
                - Centraal Beheer BV te Apeldoorn 1979-1981, 659; pak
                - Centrale Stanzerij Alphen BV te Alphen 1984-1985, 660; omslag
                - Chrompak Nederland BV te Middelburg 1980-1981, 661; omslag
                - Colthoff, BV Food Machinery te Kamerik 1980, 662; omslag
                - Commissie Ontwikkeling Defensie Materieel (CODEMA) 1978-1985, 663; pak
                - Compudata Systems BV te 's-Hertogenbosch 1982, 664; pak
                - Comte-Holland BV, Le te Vianen 1979-1983, 665; omslag
                - Conrad-Stork BV te Haarlem 1975-1979, 666-667
                - 1975 - 1977, 666; pak
                Nota bene: Bevat 10 tekeningen, aan te vragen onder inv.nrs. 4758 - 4767
                - 1979, 667; pak
                - Coq BV te Utrecht 1976-1977, 668; omslag
                - Cordis Europa BV te Roden 1979, 669; omslag
                - Cordis Europa NV te Roden 1981-1982, 670; pak
                - Croese Raadgevend Ingenieursbureau BV, Ir. H.M.W. te Vlaardingen 1980-1981, 671; omslag
                - Dam BV, Fabriek van plaatwerken H. van te Ridderkerk 1980, 672; omslag
                Nota bene: Bevat 1 tekening, aan te vragen onder inv.nr. 4778, alsmede 2 foto's
                - Datelcare BV te Zeist 1983-1984, 673; pak
                - De Groot en Visser BV te Zoetermeer 1982-1983, 674; pak
                Nota bene: Bevat 2 tekeningen, aan te vragen onder inv.nrs. 4879 - 4880
                - Delft Electronische Producten BV te Roden 1978-1981, 675-676
                - 1978-1979, 675; pak
                - 1980-1981, 676; omslag
                - Dietvorst BV, Machinefabriek te IJmuiden 1982-1985, 677; pak
                - Difa Benelux BV te Breda 1983, 678; pak
                - Domiré BV, Shipbuilding and Construction te Ossenzijl 1981-1982, 679; omslag
                Nota bene: Bevat 4 tekeningen, aan te vragen onder inv.nrs. 4849 - 4852
                - Donk afsluiters BV te Hengelo 1982, 680; omslag
                - Donselaar-Kraan BV, Van te Zeist 1976-1978, 681; omslag
                - Doomernik BV te Berghem (N.Br.) 1980-1983, 682-683
                - 1980, 682; pak
                - 1983, 683
                Nota bene: Bevat 4 tekeningen, aan te vragen onder inv.nrs. 4865 - 4868 en 1 foto
                - Doorne's Bedrijfswagenfabriek DAF BV, Van te Eindhoven 1975-1985, 684-700
                - Algemeen 1975-1984, 684-685
                - 1975-1976, 684; omslag
                - 1983-1984, 685; pak
                - Ten behoeve van het Project Schone en Stille Motor (Priomo) 1975-1983, 686-689
                - Algemeen 1979-1981, 686; pak
                Nota bene: Bevat 8 tekeningen, aan te vragen onder inv.nrs. 4779 - 4786 en 8 foto's
                - Algemeen 1979-1983, 687; omslag
                - Algemeen 1980-1981, 688; pak
                Nota bene: Bevat 6 foto's
                - Eindrapport 1975-1976, 689; deel
                - Ten behoeve van de ontwikkeling van vliegtuigpoten voor Fokker 1978-1980, 690-691
                - Deel 1 1978-1980, 690; pak
                - Deel 2 1978-1980, 691; pak
                - Ten behoeve van een koelingsarme motor 1979-1984, 692-694
                - 1979-1982, 692; pak
                Nota bene: Bevat 2 tekeningen, aan te vragen onder inv.nrs. 4941 - 4942
                - 1983, 693; omslag
                - 1984, 694; pak
                Nota bene: Bevat 2 tekeningen, aan te vragen onder inv.nrs. 4943 - 4944 en 11 foto's
                - Ten behoeve van de ontwikkeling van nieuwe DAF-motor in samenwerking met British Leyland in "Cope" 1982-1984, 695; omslag
                - Ten behoeve van het Project Nieuwe Generatie DAF Trucks 1982-1985, 696-700
                - Algemeen 1982 feb. - 1983 feb., 696; omslag
                - Algemeen 1982 mei - dec., 697; pak
                - Algemeen 1982 aug., 698; pak
                - Algemeen 1984 juni. - 1985, 699; omslag
                - Presentatie Project X-400 1982-1985, 700; pak
                - Doorne's Transmissie BV, Van te Tilburg 1975-1985, 701-705
                - 1975 jan. - 1978 dec. 20, 701; pak
                - 1975 feb. - 1978 nov., 702; pak
                - 1976 jan. - 1978 dec. 01, 703; omslag
                - 1976 feb. - 1978 dec. 21, 704; omslag
                - 1982 - 1985, 705; omslag
                - Drost Machines BV te Rhenen 1976-1979, 706; omslag
                Nota bene: Bevat 3 tekeningen, aan te vragen onder de inv.nrs. 4751 - 4753